【裁判字號】    98,交聲,1294
【裁判日期】    980606
【裁判案由】    聲明異議
【裁判全文】
臺灣高雄地方法院交通事件裁定        98年度交聲字第1294號
原處分機關  交通部公路總局臺北區監理所板橋監理站
異  議  人  甲○○
即受處分人
上列異議人因違反道路交通管理處罰條例案件，對於交通部公路
總局臺北區監理所板橋監理站民國98年5 月4 日所為之裁決（板
監裁字裁41-BD0000000號），聲明異議，本院裁定如下：
    主  文
異議駁回。
    理  由
一、異議意旨略以：異議人甲○○於民國98年1 月2 日行經高雄
    市○○路及大成街口時，被警方設置的照相設備拍到駕車闖
    紅燈，惟根據警逕行舉發之照片明顯可看出異議人所乘駕之
    機車並未闖紅燈，闖紅燈應是交通燈號轉紅燈時，駕駛人之
    車輛前輪壓線後，後輪也通過感應現圈壓線，若為前輪壓線
    應為舉發紅燈越線。本件2 張舉證照片皆未有壓線之情況，
    不知何以觸發照相機動作。況異議人回到現場發現有多輛機
    車都有闖紅燈，但該採證之照相機照並非皆有反應，為此聲
    明異議，請求撤銷原處分云云。
二、按汽車駕駛人，行經有燈光號誌管制之交岔路口闖紅燈者，
    處新臺幣（下同）1,800元以上5,400元以下罰鍰，並記違規
    點數3 點，道路交通管理處罰條例第53條第1 項、第63條第
    1 項第3 款分別定有明文。次按道路交通標誌標線號誌設置
    規則第206 條規定：「車輛面對圓形紅燈表示禁止通行，不
    得超越停止線或進入路口」；另依交通部82年4 月22日交路
    （82）字第009811號函釋：「．．．車輛無視於紅燈警示，
    有穿越路口之意圖，而車身已伸入路口範圍亦視同闖紅燈．
    ．．；於無繪設路口範圍者，以車輛無視於紅燈號誌，而有
    穿越路口之企圖，其車身已伸越停止線並足以妨害其他方向
    人（若有行人穿越道）、車通行者亦以闖紅燈論處。」
三、經查：
  (一)本件異議人於98年1 月2 日16時17分許，駕駛車牌號碼M72-
    231 號重型機車行經高雄市○○路與大成街口，有「駕車行
    經有燈光號誌管制之交岔路口闖紅燈」之違規情事等情，除
    異議人以上揭情詞置辯外，餘均為異議人所不爭執，並有舉
    發照片影本2 張附卷可佐（見本院卷第9 頁），復有高雄市
    政府警察局高市警交相字第BD0000000 號舉發違反道路交通
    管理事件通知單、交通部公路總局台北區監理所板橋監理站
    板監裁字第裁41-BD0000000號違反道路交通事件裁決書、高
    雄市政府警察局交通警察大隊98年3 月9 日高市警交三字第
    0980005817 號函各1 份在卷可稽。
  (二)異議人雖以前揭情詞置辯。惟查，上開照相設備係採感應式
    啟動，採證相片顯示時間，紅燈啟亮秒數及車道，當號誌轉
    為紅燈，車體通過感應線圈時方能啟動相機執行測照，有高
    雄市政府警察局交通警察大隊98年3 月9 日函附卷可憑（見
    本院卷第10頁）。又經本院詳觀本案違規採證照片2 張（見
    本院卷第9 頁），異議人所駕駛車牌號碼M72-231 號重型機
    車，車身已超越停止線，且在燈光號誌顯示「紅燈」時仍未
    予停等，猶向前行並駛入行人穿越道上，顯已侵害及妨害行
    人通行之權利及安全，則依上揭道路交通標誌標線號誌設置
    規則第206 條規定：「車輛面對圓形紅燈表示禁止通行，不
    得超越停止線或進入路口」及參酌前揭交通部82年4 月22日
    交路（82）字第009811號函釋意旨，本件員警依法舉發及原
    處分機關依法裁處異議人有「駕車行經有燈光號誌管制之交
    岔路口闖紅燈」之違規，與法尚無違誤。此外，異議人其他
    所辯，經本院審酌後，亦均不足以否定其有上開「駕車行經
    有燈光號誌管制之交岔路口闖紅燈」之違規，從而，異議人
    以上開情詞否認違規事實，指摘原處分違法，尚非可採。
四、綜上，異議人確有裁決書上所載違規情事，揆諸首揭法律規
    定，原處分機關援引道路交通管理處罰條例第53條第1 項、
    第63條第1 項規定，對異議人裁處罰鍰1,800 元，並記違規
    點數3 點，並無違誤。異議人猶憑己見，執上開情詞提起本
    件聲明異議，洵無理由，應予裁定駁回。
據上論斷，應依道路交通案件處理辦法第19條，裁定如主文。
中    華    民    國    98    年    6     月     6    日
                  交通法庭  法  官  林永村
以上證明與原本無異。
如不服本裁定應於送達後5 日內向本院提出抗告狀。
中    華    民    國    98    年    6     月     6    日
                            書記官  王珮樺


司法院資訊處製作；財團法人民間司法改革基金會備份。
